---
size: 11pt

output: 
  pdf_document
params:
  n: NA
---



```{r message=FALSE, warning=FALSE, include=FALSE, paged.print=FALSE}
#temp_rech <<- as.data.frame(params$n)
paramshinter <- params
Name <- paste(params$n$Lvorname, params$n$Lname)
Adresse <- paste(params$n$Strasse, params$n$Hausnummer)
Ort <- paste(params$n$PLZ, params$n$Stadt)
Land <- params$n$Land
geschlecht <- params$n$Geschlecht
RN <- params$n$RechnungNR

```

\begin{flushright}
\includegraphics[width=50mm]{logo.png}
\end{flushright}

| Wendelin Holz
| Sachsenkamstraße 17
| 81369 München
| holzwendelin@gmail.com
| www.wendels-kartenspiele.de


| **An**
| **`r Name`**
| **`r Adresse`**
| **`r Ort`**
| **`r Land`**



\vspace{3cm}

\begin{flushright}
\today
\end{flushright}
**Rechnung Nr. `r RN` **


Hallo `r geschlecht` `r Name`,  

vielen Dank für die Bestellung der Trumpfquartette von Wendels Kartenspiele.
Hiermit berechne ich folgendes:

```{r echo=FALSE, message=FALSE, warning=FALSE}
library(knitr)
library(kableExtra)
library(pander)

numb <- strsplit(as.character(paramshinter$n$Produkt), ";")[[1]]
erg <- numeric(0)
for (i in 1:5){
  erg[i]<- as.numeric(strsplit(numb[i],"\\*")[[1]][1])
}
preis <- (paramshinter$n$soll - as.numeric(paramshinter$n[,21]))/ sum(erg) 
preis1 <- numeric(5)
preis1[which(erg != 0)] <- preis

tab <- data.frame(Artikel = c("Berge Quartett", "Flüsse Quartett", "Städte Quartett", "Ferne Länder Quartett", "Länder Europas Quartett"), Art.Nr = c(1:5), Menge = erg, Stückpreis = preis1, Gesamtpreis=erg*preis1)

pander(tab)
```

\begin{flushright}
Summe : `r paramshinter$n$soll ` €

Versandkosten: `r paramshinter$n[,21] ` €

\textbf{Gesamtbetrag: `r paramshinter$n$soll + paramshinter$n[,21] ` € }  
\end{flushright}

Diese Leistung ist umsatzsteuerfrei gemäß § 19 Umsatzsteuergesetz. Zahlung soweit keine
weitere Rücksprache innerhalb von 14 Tagen ab Lieferdatum. Bitte geben Sie die
Rechnungsnummer im Verwendungszweck an, vielen Dank.


Beste Grüße,

Wendelin Holz 


Bankverbindung:    
Kontoinhaber: Wendelin Holz    
IBAN: DE95 1203 0000 1013 3491 78    
BIC: BYLADEM1001    
Deutsche Kreditbank AG